福建高等法院金門分院刑事裁定
111年度聲字第9號
聲 請人 即  
選任辯護人  林春華律師
上  訴  人
即  被  告  林文正


上列聲請人因被告違反公職人員選舉罷免法案件（本院110年度
上訴字第10號），聲請交付法庭錄音光碟，本院裁定如下：
    主  文
聲請人於繳納相關費用後，准予轉拷交付本院110年度上訴字第1
0號案件於民國111年6月22日審判程序期日之法庭錄音光碟，並
禁止再行複製、轉拷，且不得散布、公開播送或為非正當目的之
使用。
    理  由
一、聲請意旨略以：聲請人為上訴人即被告林文正之選任辯護人
    ，本件於民國111年6月22日審理期日行交互詰問，檢察官異
    議時，審判長未依刑事訴訟法第167條之2第3項規定給予聲
    請人陳述意見之機會。爰依法聲請拷貝上開審判程序期日之
    法庭錄音光碟等語。
二、按當事人及依法得聲請閱覽卷宗之人，因主張或維護其法律
    上利益，得於開庭翌日起至裁判確定後6個月內，繳納費用
    聲請法院許可交付法庭錄音內容；當事人及依法得聲請閱覽
    卷宗之人，因主張或維護其法律上利益，聲請交付法庭錄音
    內容時，應敘明理由，由法院為許可與否之裁定；持有法庭
    錄音內容之人，就取得之錄音內容，不得散布、公開播送，
    或為非正當目的使用；法院就許可交付之法庭錄音、錄影內
    容，應為適當之加密措施，並得為禁止轉拷之限制利用措施
    ，法院組織法第90條之1第1項前段、法庭錄音錄影及其利用
    保存辦法第8條第1項、第4項、法院組織法第90條之4第1 項
    、法院辦理聲請交付法庭錄音錄影內容應行注意事項第6 點
    分別定有明文。
三、經查，本院受理110年度上訴字第10號被告林文正違反公職
    人員選舉罷免法案件，聲請人為被告之選任辯護人，依刑事
    訴訟法第33條第1項規定，為依法得聲請閱覽卷宗之人，參
    諸其聲請上開審理程序法庭錄音光碟之理由，係為釐清本院
    審理程序有無違背法令一節，堪認其已敘明聲請之理由，經
    核洵屬維護被告法律上利益，且本件雖經辯論終結，然尚未
    宣示判決，足認聲請人之聲請係於法定期限內為之，再其聲
    請並無依法令規定得不予許可或限制聲請閱覽、抄錄或攝影
    卷內文書之情形，是核其聲請為有理由，爰裁定聲請人於繳
    納相關費用後，准予交付如主文所示之法庭錄音光碟，並依
    法院辦理聲請交付法庭錄音錄影內容應行注意事項第6點規
    定、法庭錄音錄影及其利用保存辦法第8條相關規定，就取
    得之內容不得散布、公開播送，或為非正當目的使用，並禁
    止被告再行轉拷利用或為其他訴訟目的以外之不當使用。
據上論斷，依刑事訴訟法第220條，裁定如主文。
中　　華　　民　　國　　111 　年　　7 　　月　　 1　　日
                  刑事庭審判長法　官　陳真真
                              法　官　張　震
                              法　官　許志龍
以上正本證明與原本無異。
本件不得抗告。
                              書記官  方柏濤
中　　華　　民　　國　　111 　年　　7 　　月　　 1　　日